臺灣嘉義地方法院刑事判決
110年度訴字第229號
公  訴  人  臺灣嘉義地方檢察署檢察官
被      告  金榮雲





上列被告因過失傷害案件，經檢察官提起公訴（110年度偵字第1
013號），本院判決如下：
    主  文
金榮雲犯過失傷害罪，處拘役貳拾日，如易科罰金，以新臺幣壹
仟元折算壹日。
    犯 罪 事 實
一、金榮雲於民國109年11月15日中午12時5分許，從嘉義縣○○市
    ○○路○段0號「嘉義長庚紀念醫院」裡面走出大門時，原應注
    意大門為醫院主要出入口，進出民眾為數較多，行走時應避
    免撞擊他人，而依當時情形，並無不能注意之情事，竟疏未
    注意及此，適陳氏柔正從外面進入醫院大門，兩人交會時，
    金榮雲不慎以手肘碰撞陳氏柔左胸，致其受有左前胸壁挫傷
    之傷害。
    理  由
一、證據能力部分：
    本判決以下所引用被告以外之人於審判外之陳述，檢察官及
    被告於本院審理時對於該等證據能力均不爭執，且迄於言詞
    辯論終結前亦未聲明異議，本院審酌上開證據資料作成時之
    情況，尚無違法不當及證明力明顯過低之情形，而認以之作
    為證據應屬適當，依刑事訴訟法第159 條之5 規定，均有證
    據能力。另本判決以下所引用非供述證據，經查無證據證明
    係公務員違背法定程序所取得，依刑事訴訟法第158 條之4
    規定反面解釋，亦具有證據能力。
二、認定犯罪事實所憑之證據及理由：
（一）上開犯罪事實，業據被告金榮雲於本院審理程序時坦承不
      諱（本院卷第85-86頁），核與證人即告訴人陳氏柔指述
      遭到被告撞擊左胸等情大致相符（警卷第1-3頁、偵卷第2
      1-23頁），復有長庚醫療財團法人嘉義長庚紀念醫院診斷
      證明書在卷可按（警卷第18頁）。被告本應注意醫院大門
      進出民眾甚多，行走時應避免撞擊他人，而依當時情形，
      並無不能注意之情事，卻不慎碰撞與其交會之告訴人胸口
　　　，致其左前胸壁挫傷，被告對於告訴人受傷之結果即有過
      失，且其行為與告訴人傷勢間具有相當因果關係至明。
（二）起訴意旨雖認被告係基於傷害犯意，以左手肘攻擊告訴人
      之左胸，而涉犯刑法第277條第1項傷害罪嫌云云，然查：
      　　　
　　1.按告訴人之告訴，係以使被告受刑事訴追為目的，是其陳
      述是否與事實相符，仍應調查其他證據以資審認（最高法
      院52年台上字第1300號判決意旨參照）。起訴意旨認被告
      有故意傷人之犯行，無非以證人即告訴人陳氏柔於警詢及
      偵訊時證稱：案發時我買完便當要走回嘉義長庚醫院，在
      醫院門口就遇到被告跟她姐姐金榮麗，因我之前跟金榮麗
      有誹謗糾紛，所以我就刻意閃避，沒想到被告竟故意靠近
      我並以左手手肘攻擊我的左胸云云（警卷第1-3頁、偵卷
      第21-23頁）為主要依據。惟查，被告卻堅決表示當時兩
      人在醫院門口錯身時，自己是不慎碰撞到告訴人，而非出
      於故意等語（本院卷第86頁）。由此可知，對於被告碰撞
      告訴人左胸究竟是不小心還是故意乙節，雙方說法南轅北
      轍各執一詞，其等復於警方到場後互控對方傷害（告訴人
      涉犯傷害罪部分，因罪嫌不足，已另由檢察官為不起訴處
      分）。在彼此存有嫌隙之下，告訴人之指訴即有誇大渲染
      之虞，則檢察官既然主張被告是基於傷害犯意而為，自應
      提出更充足之證據以實其說，參照前述最高法院判決意旨
      ，本院尚不能逕信告訴人單一指訴為真。
　　2.檢察官雖出示嘉義長庚醫院大門監視器影像光碟為證，但
      該監視器係架設在大門對面，中間相隔2個車道及醫院大
      門前之人行道，而有一段距離，因此所拍攝到醫院大門處
      之行人影像甚小。加上案發時為白天，醫院大門位置不像
      室外採光明亮，監視器無法攝錄進入大門後之情形，以致
      監視光碟影像僅能呈現被告與告訴人在上開地點擦身之模
      糊畫面，即使將影像定格放大，仍然難以辨識被告是否突
      然故意以手肘攻擊告訴人，此迭經檢察官及本院勘驗後，
      均顯示相同情況，有勘驗筆錄及截圖畫面附卷可稽（偵卷
      第43-47頁、本院卷第37-40頁）。足見依前開監視器畫面
      所示，非但難以看出兩人錯身時有碰撞情事，遑論可以得
      知被告是否有動手攻擊告訴人。參以告訴人事後驗傷為左
      前胸壁挫傷，有嘉義長庚紀念醫院診斷證明書在卷可查（
      警卷第18頁），所受傷勢不重，衡情即使是他人行走時不
      慎撞擊，亦可能受有此種傷害。是本件即不能排除被告在
      進出醫院大門時，未經注意而碰撞告訴人左胸之可能。是
      以，依檢察官所舉出之上述證據，本院尚難認定被告碰撞
      告訴人是基於傷害之主觀犯意。
（三）綜上所述，被告具任意性之自白與事實相符，本案事證明
      確，被告所為過失傷害犯行，堪以認定，自應依法予以論
      罪科刑。
三、論罪科刑：
（一）論罪：核被告所為，係犯刑法第284條前段之過失傷害罪
      。起訴意旨認被告係犯刑法第277條第1項傷害罪，容有未
      洽，因起訴之基本社會事實同一，爰依法變更起訴法條。
（二）量刑：爰以行為人之責任為基礎，審酌被告進出醫院大門
      時未注意與告訴人保持適當距離，致手肘不慎撞及告訴人
      胸部，而受有左前胸壁挫傷，所為實有不該。惟念及被告
      犯後坦承犯行，態度尚可，因告訴人拒絕洽談以致無法達
      成和解，參酌告訴人傷勢非重，兼衡被告無犯罪前科之素
      行，及其自述國中肄業之智識程度、離婚未生育子女、擔
      任看護工、月收入約新臺幣3萬多元之家庭經濟狀況（本
      院卷第90頁）等一切情狀，量處如主文所示之刑，以示懲
      儆。
據上論斷，應依刑事訴訟法第299條第1項前段、第300 條、刑法
第284條、第41條第1 項前段，刑法施行法第1 條之1 第1 項，
判決如主文。
本案經檢察官吳明駿提起公訴，檢察官謝雯璣到庭執行職務。
中　　華　　民　　國　　110 　年　　8 　　月　　12　　日
                  刑事第七庭  審判長法  官  蘇姵文
                                    法  官  凃啟夫
                                    法  官  洪裕翔　　　
以上正本證明與原本無異。
如不服本判決應於收受判決後20日內向本院提出上訴書狀，並應
敘述具體理由；其未敘述上訴理由者，應於上訴期間屆滿後20日
內向本院補提理由書（均須按他造當事人之人數附繕本）「切勿
逕送上級法院」。告訴人或被害人如對於本判決不服者，應具備
理由請求檢察官上訴，其上訴期間之計算係以檢察官收受判決正
本之日期為準。
中　　華　　民　　國　　110 　年　　8 　　月　　12　　日
                                    書記官　李佳惠
附錄法條：
中華民國刑法第284條
因過失傷害人者，處1年以下有期徒刑、拘役或10萬元以下罰金
；致重傷者，處3年以下有期徒刑、拘役或30萬元以下罰金。